臺灣屏東地方法院民事裁定            100年度家聲字第209號
聲  請  人  盧吉祥
聲請人聲請選任特別代理人事件，本院裁定如下：
    主    文
聲請駁回。
程序費用新臺幣壹仟元由聲請人負擔。
    理    由
一、聲請意旨略以：受監護宣告人盧鍾碧妹前經貴院以100 年度
    監宣字第98號裁定宣告為受監護宣告人，聲請人盧吉祥為受
    監護宣告人盧鍾碧妹之子，且擔任受監護宣告人之監護人，
    今因受監護宣告人之配偶盧飛旺於民國90年6 月1 日死亡，
    遺有土地，為辦理被繼承人盧飛旺之遺產繼承過戶登記事宜
    ，將受監護宣告人盧鍾碧妹之公同共有讓與監護人盧吉祥，
    因監護人與受監護宣告人皆為被繼承人盧飛旺之繼承人，與
    受監護宣告人間有利害衝突，依法聲請選任第三人關秀菊為
    特別代理人等語。
二、按監護人之行為與受監護人之利益相反或依法不得代理時，
    法院得因監護人、受監護人、主管機關、社會福利機構或其
    他利害關係人之聲請或依職權，為受監護人選任特別代理人
    ，民法第1098條第2 項固定有明文。惟監護人所欲代理受監
    護人之行為，若非上開情形，自無選任特別代理人之必要；
    次按監護人不得受讓受監護人之財產，民法第1102條亦設有
    明文。
三、經查，聲請人主張其為受監護宣告人盧鍾碧妹之監護人，被
    繼承人盧飛旺於民國90年6 月1 日死亡，監護人盧吉祥與受
    監護宣告人盧鍾碧妹均係被繼承人盧飛旺之繼承人之事實，
    有戶籍謄本為證，自堪信屬實；而聲請人主張其欲受讓受監
    護宣告人盧鍾碧妹上開遺產繼承之公同共有，惟揆諸上開規
    定，監護人不得受讓受監護人之財產，則聲請人之主張，自
    非法之所許。是監護人盧吉祥依法既不得受讓受監護人之財
    產，今聲請人聲請本院為受監護宣告人選任特別代理人，自
    不能准許，應予駁回。另辦理被繼承人盧飛旺之遺產繼承登
    記事宜，無監護人之行為與受監護人之利益相反之情形，毋
    庸聲請本院為受監護宣告人選任特別代理人，附加敘明。
四、次按監護人對於受監護人之財產，非為受監護人之利益，不
    得使用、代為或同意處分。監護人為下列行為，非經法院許
    可，不生效力：(一)代理受監護人購置或處分不動產。(二)代理
    受監護人，就供其居住之建築物或其基地出租、供他人使用
    或終止租賃。民法第1101條第1 項、第2 項定有明文。經查
    ，讓與受監護宣告人盧鍾碧妹之公同共有乃分割遺產，涉及
    不動產之處分，非經法院許可，不生效力，應另向本院聲請
    處分受監護宣告人不動產，非聲請選任特別代理人，附加敘
    明。
五、依非訟事件法第21條第1 項前段、第24條第1 項，裁定如主
    文。
中    華    民    國   100    年    11    月    25    日
                      家事庭法  官  林美靜
以上正本係照原本作成。
如不服本裁定應於送達後10日內向本院提出抗告狀，並繳納抗告
費新臺幣1,000元。
中    華    民    國   100    年    11    月    28    日
                            書記官  孫秀桃